臺灣高等法院刑事判決　　　　　　　　 94年度上易字第988號
上　訴　人
即　被　告　甲○○
上列上訴人因違反毒品危害防制條例案件，不服臺灣臺北地方法
院94年度易字第21號，中華民國 94年5月20日第一審判決（起訴
案號：臺灣臺北地方法院檢察署九十三年度毒偵字第二五一七號
），提起上訴，本院判決如下：
    主  文
上訴駁回。
    事實及理由
一、本案經本院審理結果，認為第一審法院判決被告周錫明犯毒
    品危害防制條例第十條第二項施用第二級毒品罪，處有期徒
    刑七月；且將扣案之第二級毒品安非他命十二包、殘渣一包
    （驗餘淨重十五點四○公克）沒收銷毀；包裝袋十三個（共
    重二點○二公克）、分裝杓一支均沒收，認事用法及量刑均
    無不當，應予維持，並引用第一審判決書記載之事實、證據
    及理由（如附件）。
二、被告經合法傳喚雖未到庭，惟前揭事實業據被告於原審審理
    時坦白承認（見原審卷第三七、五三頁反面、五七頁正面）
    。被告於九十三年十二月九日獲案後經警方採集之尿液，送
    驗結果呈現安非他命類陽性反應，亦有臺灣尖端先進生技醫
    藥股份有限公司濫用藥物檢驗報告、尿液對照表各一紙附卷
    可稽（見原審卷第二一、二二頁）；且有安非他命十二包、
    殘渣一包（驗餘淨重十五點四○公克）、包裝袋十三個（共
    重二點○二公克）及分裝杓一支等物扣案可徵。而扣案之白
    色透明晶體十二包及殘渣一包經送檢驗，其中隨機選取三包
    及殘渣一包結果，均檢出甲基安非他命成分，確係第二級毒
    品安非他命，有臺北市政府警察局鑑驗通知書一紙附卷可按
    （見原審卷第四五頁），足見被告之自白與事實相符。
三、被告前因違反肅清煙毒條例，經原審法院判處有期徒刑二年
    十月確定，於八十八年十二月一日縮短刑期假釋出監，假釋
    期間付保護管束，於九十年六月九日保護管束期滿；復因施
    用毒品案件，經檢察官聲請原審法院裁定送觀察、勒戒後，
    認無繼續施用毒品傾向，經檢察官為不起訴處分；復再因施
    用毒品案件，經原審法院判處有期徒刑五月確定等事實，有
    被告之前案紀錄表可稽。被告於前案執行完畢後五年內及不
    起訴處分確定後再犯本案之罪，一犯再犯，顯無改過之心。
    原審認為被告罪證明確，適用毒品危害防制條例第十條第二
    項、第十八條第一項前段，刑法第十一條前段、第五十六條
    、第四十七條、第三十八條第一項第二款之規定；並審酌被
    告前因施用毒品觸法，經警查獲後仍未戒絕，又施用足以導
    致精神障礙、性格異常，甚至造成生命危險之毒品，戕害一
    己之身體健康，惟犯後坦承犯行、犯後態度尚屬良好等一切
    情狀，併考量公訴人具體求處被告有期徒刑七月，量處被告
    有期徒刑七月，並將扣案之安非他命十二包、殘渣一包（驗
    餘淨重十五點四○公克）諭知沒收銷毀；扣案之包裝袋十三
    個（共重二點○二公克）、分裝杓一支均諭知沒收；另敘明
    扣案之分裝袋八個，難認係被告供施用第二級毒品犯行所用
    之物，不能沒收。本院經核，原審判決之認事用法均無違誤
    ，量刑亦稱適當。被告上訴不具理由，泛指不服原審判決，
    為無理由，應予駁回。
四、被告甲○○經合法傳喚，無正當理由不到庭，爰不待其陳述
    逕行判決。
據上論斷，應依刑事訴訟法第三百七十三條、第三百六十八條、
第三百七十一條，判決如主文。
本案經檢察官王安明到庭執行職務。
中　　華　　民　　國　　94　　年　　11　　月　　1 　　日
                  刑事第十七庭審判長法  官  鄭文肅
                                    法  官  蘇隆惠
                                    法  官  林瑞斌
以上正本證明與原本無異。
不得上訴。
                                    書記官  陳思云
中　　華　　民　　國　　94　　年　　11　　月　　2 　　日
附錄：本案論罪科刑法條全文
毒品危害防制條例第十條第二項
施用第二級毒品者，處三年以下有期徒刑。
附件：
臺灣臺北地方法院刑事判決　　　　　　　　94年度易字第21號
公　訴　人　臺灣臺北地方法院檢察署檢察官
被　　　告　甲○○  男  42歲（民國○○年○月○○日生）
　　　　　　　　　　身分證統一編號：Ｚ000000000號
　　　　　　　　　  住臺北市○○區○○街22巷1弄4號3樓
                    （現另案於臺灣臺北監獄執行中）
上列被告因違反毒品危害防制條例案件，經檢察官聲請簡易判決
處刑（93年度毒偵字第2517號），惟本院認不宜以簡易判決處刑
，改適用通常程序審判，受理後被告為有罪之陳述，經合議庭裁
定改行簡式審判程序，判決如下：
    主  文
甲○○連續施用第二級毒品，累犯，處有期徒刑柒月。
扣案之第二級毒品安非他命拾貳包、殘渣壹包（驗餘淨重拾伍點
肆零公克）沒收銷燬；包裝袋拾參個（共重貳點零貳公克）、分
裝杓管壹支，均沒收之。
    事  實
一、甲○○前因違反毒品危害防制條例，經本院87度毒聲字第11
    19號裁定送觀察勒戒，嗣並接續執行其前因違反肅清煙毒條
    例案件，經本院87年度訴字第248 號判決確定有期徒刑2 年
    10月，而於民國88年12月1 日縮短刑期假釋出監，假釋期間
    付保護管束，於90年6 月9 日保護管束期滿。詎復因毒品案
    件，經本院92年度毒聲字第1315號裁定送觀察勒戒後，認無
    繼續施用毒品傾向，由臺灣臺北地方法院檢察署檢察官以92
    年度毒偵緝字第265 號不起訴處分確定後；再因施用毒品案
    件，經臺灣臺北地方法院檢察署檢察官以93年度毒偵字第93
    2 號聲請簡易判決處刑，並經本院93年度簡字第1530號判處
    有期徒刑5 月，該案並於93年7 月29日確定在案。竟復基於
    施用第二級毒品安非他命之概括犯意，分別在 (一)同年9月
    底、10月初某日下午，在其位在臺北市○○區○○街22巷1
    弄4號3樓住處、(二)同年12月8日中午1、2時許，在臺北市
    ○○街夜市公廁、(三)同年12月9日下午3、4時許，在臺北
    市國父紀念館廁所內，連續施用第二級毒品安非他命3次。
    嗣於同年12月9日晚間8時40分許，在臺北市○○區○○街39
    巷23號前為警查獲，並扣得第二級毒品安非他命12包、殘渣
    1 包（總淨重15.43公克、驗餘淨重15.40公克）及其所有供
    包裝上揭安非他命用之包裝袋13個（共重2.02公克）、供呈
    裝袋內安非他命至吸食器之分裝杓管1支。
二、案經臺北市政府警察局信義分局報告臺灣臺北地方法院檢察
    署檢察官偵查聲請以簡易判決處刑，本院認不宜以簡易判決
    處刑，改依通常程序審理，甲○○為有罪之陳述，經本院合
    議庭裁定以簡式審判程序審理。
    理  由
一、上揭犯罪事實，業經被告甲○○於本院審理時坦承不諱，而
    其為警查獲後，在臺北市政府警察局信義分局所採之尿液，
    經送台灣尖端先進生技醫藥股份有限公司以「酵素免疫分析
    法」、「氣相層析質譜儀」檢驗結果，確呈安非他命、甲基
    安非他命陽性反應，有該公司93年12月17日出具之濫用藥物
    檢驗報告在卷可稽；而以前揭公司所用之氣相層析質譜儀分
    析法之精確度而論，應可剔除「偽陽性反應」之可能（行政
    院國軍退除役官兵輔導委員會臺北榮民總醫院83年3 月1 日
    北總內字第01855 號、同年4 月7 日北總內字第03059
    號函參照），該檢驗結果自屬無疑。另被告為警查獲時扣得
    之毒品及殘渣，經送臺北市政府警察局檢驗結果，其中毒品
    12包經隨機選取3 包，均檢出甲基安非他命、N-N-二甲基安
    非他命成分，殘渣1 包，亦檢出甲基安非他命成分，有該局
    94年3 月7 日北市鑑毒字第557 號鑑驗通知書附卷可資佐證
    ，足認被告前揭施用第二級毒品之自白與事實相符。又被告
    前因違反毒品危害防制條例，經本院87度毒聲字第1119號裁
    定送觀察勒戒，嗣又因毒品案件，經本院92年度毒聲字第13
    15號裁定送觀察勒戒後，由臺灣臺北地方法院檢察署檢察官
    以92年度毒偵緝字第265 號不起訴處分確定，再因施用毒品
    案件，經本院93年度簡字第1530號判處有期徒刑5 月確定，
    有臺灣高等法院被告前案紀錄表附卷可按，其5 年內再犯施
    用毒品之犯行明確，應依法論科。
二、核被告所為，係犯毒品危害防制條例第十條第二項施用第二
    級毒品罪；其持有第二級毒品之低度行為，為其施用之高度
    行為所吸收，不另論罪。被告先後3 次施用第二級毒品犯行
    ，方法相同，並觸犯構成要件相同之罪名，顯基於概括犯意
    為之，依連續犯規定論以一罪，並加重其刑。又其前因違反
    肅清煙毒條例案件，經本院87年度訴字第248 號判決有期徒
    刑2 年10月確定，於88年12月1 日縮短刑期假釋出監，假釋
    期間付保護管束，於90年6 月9 日保護管束期滿，有臺灣高
    等法院被告前案紀錄表在卷可稽，其5 年內再犯有期徒刑以
    上之罪，為累犯，依法加重其刑，並遞加重之。公訴人聲請
    意旨雖指訴被告乃自93年4、5月起連續施用第二級毒品安非
    他命，惟業經蒞庭檢察官於94年5 月3 日當庭更正為自同年
    7 月底起，基於檢察一體原則，應以蒞庭檢察官到庭後所陳
    述者為據，併此敘明。爰審酌被告前已迭因施用毒品觸法，
    經警查獲後仍未戒絕，又施用足以導致精神障礙、性格異常
    ，甚至造成生命危險之毒品，戕害一己之身體健康，惟犯後
    坦承犯行、犯後態度尚屬良好等一切情狀，並考量公訴人具
    體求處被告有期徒刑7 月，量處如主文所示之刑。
三、扣案之第二級毒品安非他命12包、殘渣1 包（總淨重15.43
    公克），經送臺北市政府警察局檢驗結果，均檢出甲基安非
    他命成分，惟經就其中毒品12包隨機選取3 包、各取0.01公
    克，及就殘渣1包取其萃取液化驗，共餘15.40公克，有前揭
    鑑驗通知書在卷可稽，前開扣案物品，係毒品危害防制條例
    第二條規定所示之毒品，依該條例第十八條第一項前段之規
    定均宣告沒收銷燬之。至包裝上開第二級毒品安非他命之包
    裝袋13個（共重2.02公克），有防止毒品裸露、逸出之功用
    ，分裝杓管1 支則係供呈裝袋內安非他命至吸食器之工具，
    均係被告所有供本件施用第二級毒品犯行所用之物，依刑法
    第三十八條第一項第二款規定，併予宣告沒收。
四、至扣案之分裝袋8 個，尚難認係被告供本件施用第二級毒品
    犯行所用之物，從而，本院自無以逕宣告沒收，應由公訴人
    另為適法之處理，附此敘明。
據上論斷，應依刑事訴訟法第四百五十二條、第二百七十三條之
一第一項、第二百九十九條第一項前段，毒品危害防制條例第十
條第二項、第十八條第一項前段，刑法第十一條前段、第五十六
條、第四十七條、第三十八條第一項第二款，判決如主文。
本案經檢察官李鴻維到庭執行職務
中　　華　　民　　國　　94　　年　　5　　 月　　20　　日
      　　　　　　        刑事第十六庭
                                法　官　王幸華
以上正本證明與原本無異。
如不服本判決，應於送達後10日內，向本院提出上訴狀。
    　　　　　　　　　　　　　　書記官　陳泰寧
中　　華　　民　　國　　94　　年　　5　　 月　　20　　日
